臺灣新北地方法院板橋簡易庭小額民事判決
111年度板小字第3375號
原      告  馬小鳳  

被      告  蘇誌偉    原住○○市○○區○○○路000號9樓



上列當事人間請求侵權行為損害賠償事件，於中華民國111年11
月8日言詞辯論終結，本院判決如下︰
     主  文
被告應給付原告新臺幣壹萬零肆佰玖拾肆元。
原告其餘之訴駁回。
訴訟費用新臺幣壹仟元由被告負擔新臺幣柒佰柒拾元，餘由原告
負擔。
本判決原告勝訴部分得假執行；但被告如以新臺幣壹萬零肆佰玖
拾肆元為原告供擔保，免為假執行。
    事實及理由要領
壹、程序事項：
    按訴狀送達後，原告不得將原訴變更或追加他訴。但請求基
    礎事實同一、擴張或減縮應受判決事項之聲明，不在此限，
    此參諸民事訴訟法第255條第l項第2、3款之規定自明。查，
    本件原告起訴時，訴之聲明原為：「被告應給付原告新台幣
    （下同）14,730元。」等語，嗣於民國111年11月8日言詞辯
    論當庭變更訴之聲明為：「被告應給付原告13,730元。」等
    語。經核原告所為訴之變更，揆之前開規定，核無不合，應
    予准許。
貳、實體事項：
一、原告起訴主張：被告前於111年5月6日下午11時1分許，騎乘
    車牌號碼000-000號普通重型機車（下稱Ａ車），行經新北市
    ○○區○○路000號時，因右偏行駛時未注意安全間距之過失，
    撞擊原告所有並駕駛之車牌號碼000-000號營業用小客車（
    下稱系爭車輛），致系爭車輛受損，原告因而受有維修系爭
    車輛支出6,300元（零件2,700元、工資3,600元）之損失，
    及維修5日之營業損失7,430元，爰依侵權行為法律關係提起
    本訴，請求被告賠償損害等語。並聲明：被告應給付原告13
    ,730元。
二、被告則以：初判表時我無肇事責任。但第二次是原告是未注
    意車前狀況，我未保持安全距離。我主張我沒有碰撞到原告
    的車身等語置辯，並聲明：原告之訴駁回。
三、法院之判斷：
㈠、原告主張之事實，業據原告提出道路交通事故當事人登記聯
    單暨初步分析研判表、收入證明、行車執照、估價單、道路
    交通事故現場圖及車輛委修單為證，並經本院向新北市政府
    警察局新莊分局調取系爭事故調查卷宗核閱無訛。
㈡、按汽車、機車或其他非依軌道行駛之動力車輛，在使用中加
    損害於他人者，駕駛人應賠償因此所生之損害。但於防止損
    害之發生，已盡相當之注意者，不在此限，民法第184條第1
    項前段、第191條之2分別亦有明定。再按汽車行駛時，駕駛
    人應注意車前狀況及兩車並行之間隔，並隨時採取必要之安
    全措施，道路交通安全規則第94條第3項規定甚明。本件被
    告雖辯稱沒有碰撞到系爭車輛云云，惟觀諸系爭車輛上之行
    車紀錄器錄影畫面，系爭車輛與Ａ車於本件車禍發生前均係
    沿新北市新莊區中正路往桃園方向直行，Ａ車原係騎駛在系
    爭車輛右後方，後逐漸超越系爭車輛之右側車身，往系爭車
    輛之右前方前進，當兩車併行時，Ａ車右方尚有一台白色車
    輛，換言之，被告係鑽過系爭車輛與該白色車輛間之間隙前
    行，而系爭車輛與上開白色車輛間之間隙並不大，原告駕駛
    系爭車輛甚至微向右偏，而使間隙逐漸縮小，被告騎乘A車
    勉強鑽過縫隙後，往後偏頭注視系爭車輛，有錄影畫面截圖
    附卷可稽，而被告於警詢時亦坦承兩車擦撞等語，系爭車損
    照片亦與上開證據相符，亦有A3類道路交通事故調查紀錄表
    、交通事故照片附卷可考，是兩造車輛確有擦撞，且被告強
    行鑽入上開白色車輛與系爭車輛間隙，未注意兩車並行之安
    全間隔，顯有過失無訛。至被告辯稱其無碰撞到系爭車輛云
    云，應係推諉卸責之詞，委不足採。
㈢、次按因故意或過失，不法侵害他人之權利者，負損害賠償責
    任；汽車、機車或其他非依軌道行駛之動力車輛，在使用中
    加損害於他人者，駕駛人應賠償因此所生之損害。又不法毀
    損他人之物者，被害人得請求賠償其物因毀損所減少之價額
    。民法第184條第1項前段、第191條之2、第196條分別定有
    明文。再依民法第196條請求賠償物被毀損所減少之價額，
    固得以修復費用為估定之標準，但以必要者為限（如修理材
    料以新品換舊品，應予折舊）。被告之過失駕駛行為，致系
    爭車輛受有損害等情，已如前述，茲就原告請求之賠償金額
    說明如下：
　⒈車輛維修費用6,300元部分：　
　　原告主張系爭車輛受損之修復費用為6,300元（零件2,700元
    、工資3,600元），有原告所提估價單在卷可憑。惟其中零
    件費用部分係以新品換舊品，更新零件之折舊價差顯非必要
    ，自應扣除。又系爭車輛係於102年1月（推定15日）出廠使
    用，有行照在卷可佐，至111年5月6日受損時，已使用逾4年
    本院依行政院公布之固定資產耐用年數表及固定資產折舊率
    表，即系爭營業用小客車之耐用年數為四年，依定率遞減法
    每年折舊千分之四三八，其最後一年之折舊額，加歷年折舊
    累積額，總和不得超過該資產成本原額之十分之九之計算方
    法，據原告所提出之估價單所載，系爭車輛就零件修理費用
    為6,300元，其折舊所剩之殘值為十分之一即630元，至於工
    資3,600元部分，無須折舊，被告應全額賠償，是原告得請
    求被告賠償系爭車輛之必要修復費用為4,230元（計算式：6
    30元＋3,600元=4,230元），逾此部分之請求，即屬無據，不
    應准許。
　⒉營業損失7,430元部分：
　　查系爭車輛係供營業使用，系爭事故發生後，原告於111年5
    月7日將系爭車輛送修，於111年5月11日完工，有車輛委修
    單可稽，本院認因系爭事故而需維修而無法使用系爭車輛之
    日數為5日，再參原告提出之新北市汽車駕駛員職業工會之
    收入證明，原告每日收入為1,486元。從而，原告因本件事
    故請求營業收入損失7,430元應認可採（計算式：1,486元×5
    日＝7,430元）。
　⒊綜上，原告得請求被告賠償之金額為11,660元（計算式：4,2
    30元＋7,430元＝11,660元）。　　　
㈣、再按損害之發生或擴大，被害人與有過失者，法院得減輕賠
    償金額，或免除之，民法第217條第1項定有明文。又基於過
    失相抵之責任減輕或免除，法院對於賠償金額減至何程度，
    應斟酌雙方原因力之強弱與過失之輕重以定之（最高法院99
    年度台上字第1580號判決）。查，本件事故發生時，被告固
    有右偏行駛時未注意安全間距之肇事責任，為肇事主因，惟
    原告駕駛系爭車輛，雖未侵入右側車道，而始終行駛於同一
    車道，卻仍有微微向右偏行之狀況，已如前述，原告亦同有
    未注意安全間距之肇事責任，亦為肇事次因，是原告就本件
    事故損害之發生與有過失。本院審酌依本件事故肇事經過及
    兩造原因力之強弱，認以酌減被告10%之過失責任為適當，
    據此折算被害人與有過失之比例後，本件原告得請求被告賠
    償之金額為10,494元（計算式：11,660元×90%＝10,494元，
    元以下四捨五入）。
四、綜上所述，原告依侵權行為之法律關係，請求被告給付原告
    10,494元，為有理由，應予准許。逾此範圍之請求，則無理
    由，應予駁回。
五、本件判決基礎已臻明確，兩造其餘攻擊防禦方法及證據，核
    與判決之結果不生影響，爰不一一論列，併此敘明。
六、本件原告勝訴部分，係依小額訴訟程序所為被告敗訴之判決
    ，依民事訴訟法第436條之20條規定，應依職權宣告假執行
    ；並依同法第392條第2項規定，依職權為被告如預供擔保，
    得免為假執行之宣告。
七、末按適用小額訴訟程序事件法院為訴訟費用之裁判時，應確
    定其費用額，民事訴訟法第436條之19定有明文，爰依民事
    訴訟法第79條之規定，確定本件訴訟費用額如主文第3項所
    示。
中　　華　　民　　國　　111 　年　　11　　月　　25　　日
臺灣新北地方法院板橋簡易庭
法  官  許珮育
以上為正本係照原本作成。
如不服本判決，應於送達後20日內，向本院提出上訴狀並表明上
訴理由，如於本判決宣示後送達前提起上訴者，應於判決送達後
20日內補提上訴理由書（須附繕本）。
中　　華　　民　　國　　111 　年　　11　　月　　25　　日
書記官 吳昌穆

附錄：
一、民事訴訟法第436條之24第2項：
    對於小額程序之第一審裁判上訴或抗告，非以其違背法令為
    理由，不得為之。
二、民事訴訟法第436條之25：
    上訴狀內應記載上訴理由，表明下列各款事項：
    (一)原判決所違背之法令及其具體內容。
    (二)依訴訟資料可認為原判決有違背法令之具體事實。
三、民事訴訟法第471條第1項：（依同法第436條之32第2項規定
    於小額事件之上訴程序準用之）
    上訴狀內未表明上訴理由者，上訴人應於提起上訴後二十日
    內，提出理由書於原第二審法院；未提出者，毋庸命其補正
    ，由原第二審法院以裁定駁回之。